臺灣宜蘭地方法院刑事判決　　　　　　　　　　　　　九十一年度易字第三九三號
　　公　訴　人　臺灣宜蘭地方法院檢察署檢察官
　　被　　　告　甲○○
　　選任辯護人　曾威龍
右列被告因傷害等案件，經檢察官提起公訴（九十一年度偵字第一六七八號），本院
判決如左：
    主  文
甲○○無罪。
    理  由
一、公訴意旨：被告甲○○與丁○○有感情及財物糾紛。甲○○知民國九十一年四月
    七日晚上康女擬搬離住所，即於是日晚上八時二十五分許，駕駛車號Ｕ二─二六
    七九號廂型車至宜蘭縣宜蘭市○○路八十四號康女住處之地下室，見康女之弟丙○○及姐乙○○與數名孩童正搬物品至停放該地下室之丙○○使用之車號Ｔ九─
    六一七八號自用小貨車上，心生不滿下，即基於毀損之犯意，駕駛Ｕ二─二六七
    九號廂型車，以倒車方式，衝撞丙○○使用之車號Ｔ九─六一七八號廂型車車頭
    ，致該車左前側保險桿部分凹陷，復再前行，不顧丁○○等人在後，仍基於毀損
    之犯意及傷害之不確定故意，再倒車衝撞，致其車左車輪磨傷康女左腿，因康女
    閃避至柱子後面始未受過多之傷害。惟丁○○仍因受車輪磨擦及閃避衝撞而受有
    右腕挫傷、右膝及左下膝多處挫、擦傷之傷害。因認被告甲○○涉刑法第二百七
    十七條第一項、同法第三百五十四條罪嫌。
二、按犯罪事實，應依證據認定之，無證據不得推定其犯罪事實。又不能證明被告犯
    罪，應諭知無罪判決。刑事訴訟法第一百五十四條第一項、第三百零一條第一項
    均定有明文。
三、公訴人認被告涉有前述犯行係以：右揭犯罪事實業據被害人丁○○、丙○○指訴
    及目擊證人乙○○證述綦詳，且三人所言均互核相符。復有現場及車輛毀損照片
    十四張及診斷證明書一紙附卷可佐。而被告所稱停車位置與倒車方式均與目擊證
    人乙○○所言不同，然乙○○所言與被害人丁○○、丙○○所稱被告有二次衝撞
    康某車輛之情節相同，且對被告車輛停放位置，車行方式均能具體描述，於現場
    勘驗時，由證人乙○○稱其站立之位置，確可看清被告之行車狀況。復有本署檢
    察官所製作之勘驗筆錄附卷足憑。是其證言應非虛妄，堪值採信。再被告甲○○
    明知在場之人甚多，其衝撞後，定有人上前查看，其未予事先警告，即為毀損被
  害人丙○○之車輛，逕前行後再直接倒車，其主觀上應有他人將因其行車而受傷
    之認識，而該他人受傷亦不違其本意之不確定故意之存在。是其上開所辯顯屬飾
    卸之詞，不足採信，其犯嫌應堪認定等為主要論據。而訊據被告甲○○固不否認
    有於上述九十一年四月七日，在宜蘭縣宜蘭市○○路八十四號地下室之停車場，
    駕駛車號Ｕ二─二六七九號自小客車碰撞告訴人等之Ｔ九─六一七八號車輛，惟
    堅詞否認有何公訴人所指訴之犯行，辯稱：伊當日駕駛Ｕ二─二六七九號廂型車
    至前述上揭大樓地下室，是要去查看告訴人丁○○有無依約搬離原住之位於前述
    慈安路八十四號之八六樓房屋，見告訴人丁○○與告訴人丙○○及告訴人之姐乙○○確有依約搬離，即準備離去，然卻不慎於離去倒車時撞到告訴人等所使用之
    Ｔ九─六一七八號車輛，並非如告訴人所言係故意以車衝撞等語。經查：
四、告訴人等所使用之Ｔ九─六一七八號車輛，受損部分係車頭左前保險桿部分，除
    據告訴人丙○○指訴綦詳，亦經被告自承在卷，並有受損照片存卷可參。觀Ｔ九
    ─六一七八號車輛受損照片，可明顯看到車頭保險桿左側近保桿霧燈處確有一處
    經重壓後而凹陷致周圍變形之情形（包括最左側霧燈處翹起），但並未見有第二
    處受損跡證，是以告訴人指訴被告二次倒車之路線，衡情應不致僅造成車輛同一
    處損害，是告訴人等迭於偵審時指訴被告有二次倒車並強烈撞擊Ｔ九─六一七八
    號車輛云云，顯與常情有違。再者，上揭車輛受損情形係車頭保險桿左側近保桿
    霧燈處有一處凹陷，除凹陷處周圍部分有變形及翹起外，車頭保險桿其餘部分亦
    未見有擦撞痕跡，則可以研判該處車輛受損位置係遭有角度之物體撞擊，才會造
    成受損部分凹陷並集中於一處之情形，若以告訴人等於偵審時及檢察官、本院至
    現場勘驗時所稱被告係故意二次直行倒車撞渠使用之Ｔ九─六一七八號車輛，衡
    情告訴人等所使用Ｔ九─六一七八號車輛應係車頭保險桿整條大面積受損或或遺
    留有擦撞痕跡才是，是告訴人丙○○、丁○○前揭指訴被告所為與渠使用之Ｔ九
    ─六一七八號車輛受損情形並不吻合，是當不能以上揭告訴人等之與車輛受損跡
    證不符之指訴為被告論罪之依據。
五、另告訴人等舉出其姐即證人乙○○以證明被告確有以二次倒車之方式毀損及傷害
    告訴人及所使用之車輛。惟查，證人乙○○就被告所駕駛車號Ｕ二─二六七九號
    廂型車進入地下室後所停放之位置與車頭之方向，與告訴人丁○○、丙○○所述
    並不相同，此有本院現場勘驗筆錄可憑。此外，證人乙○○於檢察官及本院審理
    時均證稱：被告下車到我弟弟的車後看東西搬的怎麼樣，後來就去開車，以為要
    離開了，但開到出口卻急速倒車撞我們等語；更於本院現場勘驗時供稱：「‧‧
    ‧停妥後有下車查看後，即上車往車道要外出‧‧‧」等語；另「告訴人丁○○
    稱被告車子進來時停放位子與乙○○所言相同，但是停在停車格內，丙○○稱第
    一次撞車行駛路線他沒有看到。丁○○稱只有看到被告倒車之狀態」等語（見本
    院勘驗筆錄），則互核證人乙○○與告訴人丁○○就被告所駕駛車輛自停放位置
    離去之動線，證人乙○○係稱被告直接開往出口，惟告訴人丁○○則稱見到被告
    倒車之狀態，是就被告如何從停車位置駛往停車場出口，所述亦均不一。參以，
    另告訴人於警詢時指訴被告駕車撞擊造成Ｔ九─六一七八號車輛右側擦撞水泥柱
    受損等情，然於本院審理時又稱Ｔ九─六一七八號車輛右側受損與本案無關等語
    ，顯見告訴人丙○○、丁○○前開指訴亦有誇大之處。告訴人之指訴既有上揭誇
    大之處，與證人乙○○所言亦不相符，且告訴人等與證人乙○○均有親戚關亦難
無故為附和之詞，是均尚難採為被告不利之證據。
六、又告訴人丁○○另舉五結鄉衛生所之診斷證明書以證明被告於第二次倒車撞擊時
    造成其受有右腕挫傷、右膝及左下肢多處挫擦傷等情。惟依上揭車損跡證並未有
    被告第二次撞擊之證據，而從前述告訴人、證人乙○○等人所言因有誇大及不符
    之處亦無法以之證明被告確有二次倒車之駕駛行為，則告訴人丁○○指訴被告於
    第二次故意倒車時造成其受有上述傷害一節，即無所據。再者，本院於現場勘驗
    時依被告上揭辯稱令被告實地倒車，則由被告所指之停車位置、倒車路線比對告
    訴人所使用車輛之受損位置與情形，均無違反常理之處。是被告前述所辯僅一次
    倒車時不慎撞到告訴人所使用之車輛一節，應堪可採。刑法既不處罰對於過失毀
    損他人之物者，且亦無證據足認被告有二次故意撞擊告訴人所使用車輛、亦無證
    據足證告訴人丁○○前揭傷害係被告因故意或過失所致，是公訴人所指被告犯行
    其罪嫌尚有未足，依首開說明，自應為無罪之諭知。
據上論斷，應依刑事訴訟法第三百零一條第一項，判決如主文。
本案經檢察官賴慶祥到庭執行職務
中      華      民      國    九十一    年    十二    月      十一      日
                                        臺灣宜蘭地方法院刑事第二庭
                                            法  官  蔡  仁  昭
右正本證明與原本無異。
如不服本判決，應於判決送達後十日內，向本院提出上訴狀。（應附繕本）
                                            書記官  吳  慧  芳
中      華      民      國    九十一    年    十二    月      十三      日
